【裁判字號】    95,訴,2299
【裁判日期】    970903
【裁判案由】    拆除房屋
【裁判全文】
臺灣高雄地方法院民事判決              95年度訴字第2299號
原      告  高雄縣鳥松鄉大同自辦市地重劃會
法定代理人  午○○○
訴訟代理人  張標全律師
被      告  己○○○
            戊○○
            乙○○
訴訟代理人  庚○○
被      告  甲○○
訴訟代理人  朱邵梅花
被      告  申○○
訴訟代理人  未○○○
被      告  丑○○○
            壬○○
訴訟代理人  辛○○
被      告  子○○
            戌○○
訴訟代理人  亥○○
被      告  酉○○
            巳○○
            寅○○
            辰○○
訴訟代理人  卯○○
被      告  天○○
訴訟代理人  丙○○
被      告  地○○
訴訟代理人  宇○○
被      告  丁○○
訴訟代理人  宙○○
上列當事人間拆除房屋事件，本院於民國97年8 月11日言詞辯論
終結，判決如下：
    主  文
被告應分別將如附表一所示之地上建物拆除。
訴訟費用由被告分別按如附表二「訴訟費用」欄所示之比例負擔
。
本判決於原告分別以如附表二「假執行」欄所示之金額為被告供
擔保後，得假執行。
    事實及理由
壹、程序方面：
一、按訴狀送達後，原告不得將原訴變更或追加他訴，但減縮應
    受判決事項之聲明，或不甚礙被告之防禦及訴訟之終結者，
    不在此限，民事訴訟法第255 條第1 項第3 款、第7 款分別
    定有明文。本件原告起訴原聲明：（一）被告應分別將如附
    表三所示之地上建物拆除，供原告鋪設公共設施。（二）願
    供擔保，請准宣告假執行。嗣原告於民國95年12月18日具狀
    撤回對辰○○之起訴後，復於本院96年1 月23日準備程序期
    日追加辰○○為被告；又本院於96年3 月7 日會同兩造及高
    雄縣仁武地政事務所（下稱仁武地政）人員至現場履勘，並
    委請地政人員就原告主張被告應拆除之地上建物範圍實施測
    量後繪製複丈成果圖（下稱附圖，見卷二第86頁），原告引
    該測量結果分別於96年5 月11日、11月19日具狀減縮其訴之
    聲明如後述。經核，其追加辰○○為被告部分，與其他被告
    所需之訴訟資料共通，且均屬原告於起訴之初即提出者，自
    無礙被告防禦權之行使與本件訴訟之終結，而減縮部分則屬
    減縮應受判決事項之聲明，揆諸首揭規定，均於法有據，合
    先敘明。
二、本件被告辰○○經合法通知，未於言詞辯論期日到場，核無
    民事訴訟法第386 條各款所列情形，爰依原告聲請，由其一
    造辯論而為判決。
貳、實體方面：
一、原告主張：坐落高雄縣鳥松鄉○○段，東以該段368-2 地號
    東側4 公尺計畫道路中心樁為界；南以該段1-1 地號30公尺
    神農路及該段2-2 地號12公尺大同路中心樁為界；西以該段
    4-1 地號12公尺計畫道路中心樁為界；北以該段370-2 地號
    土地向西延伸經424-2 、422-1 、423 、435 、436-4 、43
    8-1 、439-1 、449-1 、450-1 、451-1 等地號土地之計畫
    道路中心樁至4-1 地號道路交界為界之土地，業經高雄縣政
    府（下稱縣府）核准為高雄縣鳥松鄉大同自辦市地重劃區（
    下稱系爭重劃區）之範圍，被告所有如附表一所示之地上建
    物（下稱系爭建物），分別位於系爭重劃區○○○道路用地
    上，有礙工程施工，原告查估鑑價後，分別通知被告領取拆
    遷補償費並自行拆除，惟被告拒絕拆遷，亦不願領取補償費
    ，致原告無法進行重劃工程之施工。爰本於平均地權條例（
    下稱平權條例）、獎勵土地所有權人辦理市地重劃辦法（下
    稱獎勵辦法）之規定，提起本件訴訟等情。並聲明：（一）
    被告應將系爭建物拆除。（二）願供擔保，請准宣告假執行
    。
二、被告己○○○、戊○○、乙○○、甲○○、申○○、丑○○○、壬○○、子○○、戌○○、酉○○、巳○○、寅○○、
    天○○、地○○、丁○○（下合稱己○○○等）則以：原告
    未合法通知彼等參與、協調重劃方案及領取補償費，亦未公
    告重劃計畫書，且未經彼等之同意，逕將彼等列為重劃會之
    會員，暨利用人頭戶充當舉手部隊成立重劃會，原告之成立
    並不合法；又系爭建物均為合法建物，其坐落之土地均為建
    地，原告不得將建地與農地併為重劃，亦無權訴請拆除系爭
    建物，且系爭重劃區小於五公頃，不得辦理市地重劃；再者
    ，系爭建物均已老舊，一旦拆除，將影響建物整體之結構安
    全；系爭建物目前面臨之道路寬度達6 公尺，足敷使用，並
    無依重劃方案拓寬為8 公尺之必要等語置辯。並聲明：原告
    之訴駁回。
三、被告辰○○雖未於最後言詞辯論期日到庭，惟據其之前到庭
    所為聲明及陳述則以：原告未報請主管機關調處，不得逕行
    起訴；又原告之查估補償金額過低，且重劃後，土地所有權
    人之共同負擔比例過重等語置辯。並聲明：原告之訴駁回。
四、本件應審酌之爭點如下：
（一）原告是否合法成立？有無通知被告參與重劃，並公告重劃
      計畫書？原告得否未經被告之同意，逕列彼等為會員？
   1、按自辦市地重劃應由土地所有權人過半數或7 人以上發起
      成立籌備會，並由發起人檢附範圍圖及發起人所有區內土
      地所有權狀影本，向直轄市或縣（市）主管機關申請核定
      ；籌備會應於重劃計畫書公告期滿日起2 個月內通知土地
      所有權人並召開第一次會員大會，審議章程、重劃計畫書
      ，並互選代表組成理事會、監事會，分別負責執行業務；
      重劃會於第一次會員大會選定理事、監事後成立。重劃會
      成立後，應將章程、會員與理事、監事名冊、第一次會員
      大會及理事會紀錄送請直轄市或縣（市）主管機關核定；
      重劃會辦理市地重劃時，應由重劃區內私有土地所有權人
      半數以上，而其所有土地面積超過重劃區私有土地總面積
      半數以上者之同意，並經主管機關核准後實施之，獎勵辦
      法第8 條第1 項、第11條第1 項、第4 項、平權條例第58
      條第3 項分別定有明文。準此，土地所有人自辦市地重劃
      ，祗須重劃區內私有土地所有人半數以上，而其所有土地
      面積超過重劃區私有土地總面積半數以上者之同意，重劃
      計畫並經主管機關核准實施，縱令在該重劃區內少數所有
      人不同意，亦應視為自辦市地重劃會之會員，初無許其不
      同意之餘地，以免阻礙市地重劃之進行，此項規定具有強
      制性（最高法院80年度台上字第2368號裁判意旨參照）。
   2、原告主張伊按獎勵辦法成立大同自辦市地重劃區籌備會（
      下稱籌備會），業經縣府核准實施市地重劃，並依法公告
      重劃計畫書後，通知被告參與重劃，且召開會員大會通過
      章程、追認重劃計畫書並選任理、監事，係合法成立等情
      ，然為己○○○等所否認，並以前揭情詞置辯。經查，原
      告於91年6 月25日向縣府申請成立籌備會獲准，嗣於93年
      6 月7 日經縣府核定重劃範圍，縣府並於同年12月30日核
      准原告實施市地重劃，原告於同日公告重劃計畫書，並通
      知己○○○等及系爭重劃區內其他土地所有權人閱覽重劃
      計畫書後，於94年2 月1 日召開第一次會員大會，經系爭
      重劃區內私有土地所有面積達2.435181公頃（見卷三第79
      至144 頁同意書之合計面積，占私有土地總面積3.590614
      公頃之67.82 ％，計算式為：2.435181÷3.590614＝67.8
      2 ％）、合計66人（見同上之同意書總計人數，占私有土
      地所有人總數117 人之56.41 ％，計算式為：66÷117 ＝
      56.41 ％；又系爭重劃區內私有土地所有人總數原為115
      人，於召開會員大會時已增為117 人，故按此修正重劃計
      劃書）之同意辦理市地重劃，並審議通過章程及修正後之
      重劃計畫書，選任會員組成理事會及監事會，上開章程、
      會議記錄及理監事名冊經縣府准予核備，原告於94年2 月
      25日合法成立等情，有縣府91年6 月25日府地劃字第0910
      109919號函、93年6 月7 日府地劃字第0930109534號函、
      93年12月30日府地劃字第0930267653號函、籌備會93年12
      月30日93同籌字第010 、011 號函之公告及通知、縣府94
      年2 月25日府地劃字第0940039649號函、第一次會員大會
      及理監事會議記錄暨簽到簿、重劃計畫書、土地所有人自
      辦市地重劃同意書在卷可稽（見卷二第111 至132 頁、卷
      一第142 頁、卷三第211 至214 、79至144 頁），堪信為
      真。又被告為系爭建物及其坐落土地之所有權人，上開土
      地均位於系爭重劃區內乙節，為被告所不爭執，復有土地
      、建物登記謄本附卷足參（見卷一第135 至137 頁、卷二
      第214 至216 頁、卷三第6 頁、卷一第49至75頁、卷二第
      228 至249 頁），同堪認定。而按原告既依前開獎勵辦法
      之規定，發起籌備會，並公告、通知土地所有權人閱覽重
      劃計畫書，且於法定期限內召開第一次會員大會，會中經
      土地所有權人過半數、所有面積過半數之同意，審議通過
      章程、重劃計畫書及選出理、監事，上開行為業經主管機
      關即縣府核備在案，自屬合法成立之非法人團體；又己○○○等既為系爭重劃區之土地所有權人，揆諸前揭說明，
      自應視為原告之會員，彼等並無不同意參與重劃之餘地，
      是彼等辯稱：原告未通知彼等參與重劃，亦未公告重劃計
      畫書，未經彼等同意，逕列彼等為重劃會之會員，原告之
      成立不合法云云，不僅與事實不符，亦有違前開規定及判
      決之意旨，難予採信。況原告於第一次會員大會時，經土
      地所有權人過半數、所有面積過半數之同意辦理重劃乙節
      ，據原告提出同意書為證，堪認其主張並非無據，反觀己○○○等辯稱：原告利用人頭戶充當舉手部隊成立重劃會
      云云，並未舉證以實其說，自難僅憑彼等之陳述，逕認原
      告之成立不合法。
（二）原告得否將農地、建地併為重劃？重劃範圍未達5 公頃，
      得否辦理市地重劃？原告得否拆除系爭建物？
   1、原告主張系爭重劃區為高雄縣鳥松鄉（仁美地區）都市計
      畫第一次通盤檢討，指定應以市地重劃方式進行開發之區
      域，區域內之土地須待整體開發後始得建築使用，且系爭
      建物均位於仁武地政依都市計畫法劃定為道路用地之範圍
      ，仁武地政並將上開建物坐落之土地逕為分割，以為道路
      使用，系爭建物如未拆除，有礙重劃工程之施工；又系爭
      重劃區總面積固未達5 公頃，惟仍得辦理市地重劃等情，
      然為己○○○等所否認，並以前揭情詞置辯。
   2、經查，系爭重劃區乃高雄縣變更鳥松（仁美地區）都市計
      畫（第一次通盤檢討案）第三案中所訂定之發展附帶條件
      ，決議以市地重劃方式辦理整體開發所訂之範圍，該變更
      之都市計畫係經各級都市計畫委員會（下稱都委會）審議
      通過，並由縣府於90年5 月18日以90府都字第79048 號函
      發布實施，故系爭重劃區係都市計畫劃定之範圍，均屬都
      市計畫內之土地，無所謂建地或農地之差別；且重劃辦法
      並無面積未達5 公頃之區域不得重劃之規定等情，除據原
      告提出與其所述相符之重劃計畫書為證外，復據縣府以97
      年4 月24日府地劃字第0970075914號函覆明確（見卷三第
      145 頁），堪認系爭重劃區之範圍乃都委會按仁美地區都
      市計畫所劃定，並未區分農地與建地，亦不因總面積未達
      5 公頃而不得辦理市地重劃，是己○○○等辯稱：農地與
      建地不得併同重劃，系爭重劃區未達5 公頃，不得重劃云
      云，即屬無據。次查，原告主張系爭建物均位於計畫道路
      用地上乙節，業據原告提出與其所述相符之土地登記謄本
      為證，復有己○○○等提出之高雄縣鳥松鄉公所（下稱鳥
      松鄉公所）於94年5 月24日函覆被告壬○○之鳥鄉建字第
      0940007987號函附系爭土地使用分區一覽表（見卷一第20
      3 至206 頁）可參，堪信為真。準此，系爭建物坐落之土
      地既經都市○○○○○道路用地，則原告自得訴請被告拆
      除系爭建物，以便按縣府核定之都市計畫及重劃計劃書，
      施作該計畫道路，此與系爭建物是否合法無涉，己○○○
      等執此為據，不足資為彼等有利之認定。倘再參酌己○○○等曾於94年5 月4 日向鳥松鄉公所申請變更系爭重劃區
      之範圍，將系爭建物坐落之土地自重劃範圍內剔除，並將
      該部分土地由道路用地變更為住宅區，經該所擬具變更計
      畫書圖，向縣府提出都市計畫專案變更，惟據縣府認該變
      更案與都市計畫法第27條之規定不符，故於94年8 月17日
      以府建都字第0940130488號函駁回聲請等情，有鳥松鄉公
      所及縣府上開函文在卷足憑（見卷一第203 至217 頁），
      亦徵系爭建物坐落之土地確屬都市○○○○○道路用地，
      是原告訴請己○○○等拆除系爭建物，以供原告施作道路
      乙節，洵屬有據。
   3、己○○○等固辯稱：系爭建物坐落之計畫道路目前寬度為
      6 公尺，足敷使用，並無拓寬為8 公尺之必要，且系爭建
      物均已老舊，一旦拆除，將影響建物整體之結構安全云云
      。惟查，系爭建物坐落處既為都市○○道路，且據縣府核
      定在案，則其道路寬度自係配合整體都市計畫所定，不容
      任意變更，己○○○等此部分所辯，不足為其有利之認定
      ；況彼等對此並未提出與其所述相符之證據，供本院參酌
      ，亦證其所辯不足採信。又系爭建物均係69年、70年間為
      第一次保存登記之建物乙節，有建物登記謄本在卷可參，
      系爭建物興建完成至今已長達27至28年，固堪認屬較老舊
      之建物，惟系爭建物之拆除是否影響整體結構安全，乃實
      際拆除時之技術層面問題，與系爭建物應否拆除乙節，尚
      屬有間，己○○○等執此為據，亦不足採。
（三）原告得否不經調處逕行起訴？原告有無通知被告領取補償
      費？原告對於被告辰○○所有如附表一編號13所示之建物
      拆遷補償費是否過低，且折價抵付共同負擔之比例過重？
   1、按重劃區內應行拆遷之土地改良物或墳墓，應予補償；其
      補償數額，由理事會依照直轄市或縣（市）政府所定土地
      改良物或墳墓拆遷補償相關規定查定，並提交會員大會決
      議後辦理；土地改良物所有權人或墓主對於補償數額有異
      議時，得由理事會協調；協調不成時，由理事會報請直轄
      市或縣（市）主管機關予以調處；不服調處結果者，應於
      30日內訴請司法機關裁判，逾期不訴請裁判者，理事會應
      依調處結果辦理，獎勵辦法第31條第1 、2 項、第14條第
      1 項第3 款分別定有明文。次按依平權條例規定實施市地
      重劃時，重劃區內供公共使用之道路、溝渠、兒童遊樂場
      、鄰里公園、廣場、綠地、國民小學、國民中學、停車場
      、零售市場等十項用地，除以原公有道路、溝渠、河川及
      未登記地等四項土地抵充外，其不足土地及工程費用、重
      劃費用與貸款利息，由參加重劃土地所有權人按其土地受
      益比例共同負擔，並以重劃區內未建築土地折價抵付。如
      無未建築土地者，改以現金繳納；依上開規定折價抵付共
      同負擔之土地，其合計面積以不超過各該重劃區總面積45
      ％為限。但經重劃區內私有土地所有權人半數以上且其所
      有土地面積超過區內私有土地總面積半數之同意者，不在
      此限，平權條例第60條第1 項、第3 項亦分別定有明文。
   2、原告主張獎勵辦法第31條所定之調處並非強制規定；原告
      於審定拆遷補償費後，以存證信函通知被告領取遭拒，遂
      將補償費提存於本院，辰○○所有如附表一編號13所示之
      建物拆遷補償費及折價抵付共同負擔之比例均屬合理等情
      ，然為被告所否認，己○○○等辯稱：原告未通知彼等領
      取補償金云云；辰○○則辯稱：原告未報請主管機關調處
      ，不得逕行起訴，伊分得之補償費過低，且重劃折價抵付
      共同負擔之比例過重云云。經查，土地改良物所有權人對
      拆遷之補償數額有異議時，得由理事會協調，協調不成時
      ，由理事會報請主管機關予以調處乙節，固為獎勵辦法第
      31條第2 項所明定，惟上述獎勵辦法既規定得由理事會協
      調，顯見發生異議時，非必應由理事會協調。而按發生異
      議時，既非必應由理事會協調，則理事會協調不成立時，
      即無強制報請主管機關調處之限制。況該辦法並未規定違
      反時之法律效果，亦無須經主管機關調處不成始得起訴之
      明文，堪認上開由理事會報請主管機關調處之規定，並無
      強制性，是辰○○辯稱：原告未報請主管機關調處，不得
      逕行起訴云云，尚屬無據。
   3、次查，原告經第一次會員大會決議，授權理事會辦理重劃
      區內土地改良物或墳墓應行拆遷補償數額之審議、發放及
      相關事宜，理事會遂依上開授權，參照縣府所訂土地改良
      物或墳墓拆遷補償標準，委託證人癸○○辦理查估後，議
      定補償數額，並以存證信函通知被告領取，惟被告逾期未
      領取，原告遂將補償費提存於本院等情，有會員大會及理
      事會之會議紀錄、存證信函及收件回執、提存書在卷可稽
      （見卷二第119 、130 、298 至331 頁），並經本院依職
      權調閱提存卷審核屬實，均堪信為真。是己○○○等辯稱
      ：原告未通知彼等領取補償費云云，即與事實不符，不足
      採信。又揆諸前揭規定，系爭重劃區內應行拆遷之土地改
      良物補償數額之決定，屬會員大會決議之事項，而原告第
      一次會員大會既已決議就此部分授權理事會辦理，則土地
      改良物之拆遷補償數額自屬理事會之權責，本院尚無審酌
      之空間，是辰○○辯稱：原告查估補償之數額過低云云，
      亦不足為其有利之認定。況依證人癸○○於本院審理中到
      庭證稱：伊從事不動產估價工作約10年，於93年12月11日
      受原告委託查估系爭重劃區內應行拆遷之土地改良物或墳
      墓之補償數額，查估範圍包含系爭建物，除戊○○所有如
      附圖編號Q 所示之建物曾於複估時入內查看外，其餘建物
      均未獲所有權人同意而無法進入，僅能就建物外觀查估，
      伊係按高雄縣舉辦公共工程拆遷建築物補償自治條例（下
      稱拆遷補償條例）附表之規定，依建築物之構造、樓層、
      面積及地坪、牆面、門窗等裝修設備之材質，辦理查估，
      評估拆除面積時已加計1 至2 公尺之安全距離等語（見卷
      三第27至28頁），並提出系爭重劃區地上物補償清冊、拆
      遷補償條例及查估報告書（見卷三第39至61頁，查估報告
      書外放）為證，而按證人為長期從事不動產估價之專業估
      價師，亦以拆遷補償條例之規定為據，查估系爭建物，堪
      認其查估所得數額並非全然無據，是原告參考證人查估之
      結果議定補償數額，自屬有據，足徵辰○○此部分所辯，
      不足採信。
   4、再查，系爭重劃區土地所有權人應共同負擔重劃折價抵付
      之比例為48.81 ％乙節，有重劃計畫書在卷可稽，堪信為
      真，該共同負擔之比例固逾平權條例第60條第3 項所定之
      45％，惟原告於第一次會員大會時，經系爭重劃區內私有
      土地所有面積達2.643760公頃（占私有土地總面積3.5906
      14公頃之73.62 ％，計算式：2.643760÷3.590614＝73.6
      2 ％）、合計67人（占私有土地所有人總數117 人之57.2
      6 ％，計算式：67÷117 ＝57.26 ％）之同意，追認重劃
      計劃書之內容乙節，有該次會議記錄在卷可稽（見卷二第
      118 頁），堪認系爭重劃區內私有土地所有權人半數以上
      且其所有土地面積超過區內私有土地總面積半數者，同意
      共同負擔之比例為48.81 ％，符合前開條例同條項但書之
      規定，是辰○○執此為據，亦不足採。
五、綜上所述，原告既經系爭重劃區內私有土地所有權人半數以
    上，而其所有土地面積超過重劃區私有土地總面積半數以上
    者之同意，並經主管機關核准實施市地重劃，自屬合法成立
    ；而系爭建物既坐落於計畫道路之範圍內，妨礙重劃工程之
    施工，原告本於平權條例第58條及獎勵辦法第31條規定，訴
    請被告拆除系爭建物，為有理由，應予准許。
六、原告陳明願供擔保，聲請宣告假執行，經核並無不符，爰酌
    定相當之擔保金額准許之。
七、本件事證已臻明確，兩造其餘攻擊防禦方法或舉證，經審酌
    後，認與判決結果不生影響，爰不逐一論列，併此敘明。
八、據上論結，本件原告之訴為有理由，爰依民事訴訟法第78條
    、第85條第1 項後段、第390 條第2 項，判決如主文。
中    華    民    國    97    年    9     月    3     日
                  民事第六庭審判長法  官  李昭彥
                                  法  官  洪榮家
                                  法  官  毛妍懿
以上正本證明與原本無異。
如不服本判決，應於送達後20日內，向本院提出上訴狀並表明上
訴理由，如於本判決宣示後送達前提起上訴者，應於判決送達後
10日內補提上訴理由書（須附繕本）。
中    華    民    國    97    年    9     月    5     日
                                  書記官  張家瑜
附表一：系爭建物
┌──┬────┬─────────────────┬───────────────┐
│編號│被告    │系爭建物                          │拆遷補償費（新台幣）及提存情形│
├──┼────┼─────────────────┼───────────────┤
│1   │己○○○│坐落高雄縣鳥松鄉○○段421 號土地上│以本院96年度存字第3827號提存  │
│    │        │，如附圖所示編號R 面積7.643 平方公│9,600元                       │
│    │        │尺之地上建物                      │                              │
├──┼────┼─────────────────┼───────────────┤
│2   │戊○○  │坐落高雄縣鳥松鄉○○段421 號土地上│以本院96年度存字第3826號提存  │
│    │        │，如附圖所示編號Q 面積5.536 平方公│222,600 元                    │
│    │        │尺之地上建物                      │                              │
├──┼────┼─────────────────┼───────────────┤
│3   │乙○○  │坐落高雄縣鳥松鄉○○段421 號土地上│以本院96年度存字第3825號提存  │
│    │        │，如附圖所示編號O 面積4.7 平方公尺│56,000元                      │
│    │        │之地上建物                        │                              │
├──┼────┼─────────────────┼───────────────┤
│4   │甲○○  │坐落高雄縣鳥松鄉○○段412-1 號土地│以本院96年度存字第3823號提存  │
│    │        │上，如附圖所示編號M 面積3.045 平方│67,200元                      │
│    │        │公尺之地上建物                    │                              │
├──┼────┼─────────────────┼───────────────┤
│5   │申○○  │坐落高雄縣鳥松鄉○○段410-1 號土地│以本院96年度存字第3804號提存  │
│    │        │上，如附圖所示編號L 面積4.192 平方│268,800 元                    │
│    │        │公尺之地上建物                    │                              │
├──┼────┼─────────────────┼───────────────┤
│6   │丑○○○│坐落高雄縣鳥松鄉○○段409-1 號土地│以本院96年度存字第3803號提存  │
│    │        │上，如附圖所示編號K 面積4.857 平方│268,800元                     │
│    │        │公尺之地上建物                    │                              │
├──┼────┼─────────────────┼───────────────┤
│7   │壬○○  │坐落高雄縣鳥松鄉○○段408-1 號土地│以本院96年度存字第3802號提存  │
│    │        │上，如附圖所示編號J 面積4.13平方公│244,800 元                    │
│    │        │尺之地上建物                      │                              │
├──┼────┼─────────────────┼───────────────┤
│8   │子○○  │坐落高雄縣鳥松鄉○○段407-1 號土地│以本院96年度存字第3801號提存  │
│    │        │上，如附圖所示編號I 面積2.796 平方│244,800 元                    │
│    │        │公尺之地上建物                    │                              │
├──┼────┼─────────────────┼───────────────┤
│9   │戌○○  │坐落高雄縣鳥松鄉○○段406-1 號土地│以本院96年度存字第3800號提存  │
│    │        │上，如附圖所示編號H 面積1.291 平方│30,000元                      │
│    │        │公尺之地上建物                    │                              │
├──┼────┼─────────────────┼───────────────┤
│10  │酉○○  │坐落高雄縣鳥松鄉○○段404-1 號土地│以本院96年度存字第3739號提存  │
│    │        │上，如附圖所示編號F 面積3.724 平方│266,100 元                    │
│    │        │公尺之地上建物                    │                              │
├──┼────┼─────────────────┼───────────────┤
│11  │巳○○  │坐落高雄縣鳥松鄉○○段403-1 號土地│以本院96年度存字第3738號提存  │
│    │        │上，如附圖所示編號E 面積7.593 平方│244,800 元                    │
│    │        │公尺之地上建物                    │                              │
├──┼────┼─────────────────┼───────────────┤
│12  │寅○○  │坐落高雄縣鳥松鄉○○段402-1 號土地│以本院96年度存字第3737號提存  │
│    │        │上，如附圖所示編號D 面積6.119 平方│201,600 元                    │
│    │        │公尺之地上建物                    │                              │
├──┼────┼─────────────────┼───────────────┤
│13  │辰○○  │坐落高雄縣鳥松鄉○○段394-4 號土地│以本院96年度存字第3828號提存  │
│    │        │上，如附圖所示編號B 面積15.758平方│78,297元                      │
│    │        │公尺之地上建物；及坐落同段394-3 號│                              │
│    │        │土地上，如附圖所示編號A 面積0.135 │                              │
│    │        │平方公尺之地上建物                │                              │
├──┼────┼─────────────────┼───────────────┤
│14  │天○○  │坐落高雄縣鳥松鄉○○段398-1 號土地│以本院96年度存字第3736號提存  │
│    │        │上，如附圖所示編號C 面積10.362平方│409,200 元                    │
│    │        │公尺之地上建物                    │                              │
├──┼────┼─────────────────┼───────────────┤
│15  │地○○  │坐落高雄縣鳥松鄉○○段405-1 號土地│以本院96年度存字第3740號提存  │
│    │        │上，如附圖所示編號G 面積2.976 平方│21,600元                      │
│    │        │公尺之地上建物                    │                              │
├──┼────┼─────────────────┼───────────────┤
│16  │丁○○  │坐落高雄縣鳥松鄉○○段413-1 號土地│以本院96年度存字第3824號提存  │
│    │        │上，如附圖所示編號N 面積4.124 平方│268,800 元                    │
│    │        │公尺之地上建物                    │                              │
├──┴────┴─────────────────┼───────────────┤
│                                                  │合計2,902,997元               │
└─────────────────────────┴───────────────┘
附表二：被告應負擔之訴訟費用比例及原告應供擔保假執行之金
額：
┌──┬────┬─────┬───────┐
│編號│被告    │訴訟費用  │假執行        │
├──┼────┼─────┼───────┤
│1   │己○○○│0.3％     │3,200元       │
├──┼────┼─────┼───────┤
│2   │戊○○  │7.7％     │74,200元      │
├──┼────┼─────┼───────┤
│3   │乙○○  │1.9％     │18,600元      │
├──┼────┼─────┼───────┤
│4   │甲○○  │2.3％     │22,400元      │
├──┼────┼─────┼───────┤
│5   │申○○  │9.3％     │89,600元      │
├──┼────┼─────┼───────┤
│6   │丑○○○│9.3％     │89,600元      │
├──┼────┼─────┼───────┤
│7   │壬○○  │8.4％     │81,600元      │
├──┼────┼─────┼───────┤
│8   │子○○  │8.4％     │81,600元      │
├──┼────┼─────┼───────┤
│9   │戌○○  │1％       │10,000元      │
├──┼────┼─────┼───────┤
│10  │酉○○  │9.2％     │88,700元      │
├──┼────┼─────┼───────┤
│11  │巳○○  │8.4％     │81,600元      │
├──┼────┼─────┼───────┤
│12  │寅○○  │6.9％     │67,200元      │
├──┼────┼─────┼───────┤
│13  │辰○○  │2.7％     │26,100元      │
├──┼────┼─────┼───────┤
│14  │天○○  │14.2％    │136,400元     │
├──┼────┼─────┼───────┤
│15  │地○○  │0.7％     │7,200元       │
├──┼────┼─────┼───────┤
│16  │丁○○  │9.3％     │89,600元      │
├──┴────┼─────┼───────┤
│合計          │100％     │967,600元     │
└───────┴─────┴───────┘
附表三：原告起訴之聲明：
┌──┬────┬──────────────────┐
│編號│被告    │應拆除之地上建物                    │
├──┼────┼──────────────────┤
│1   │己○○○│坐落高雄縣鳥松鄉○○段417 號土地上，│
│    │        │面積12平方公尺之地上建物            │
├──┼────┼──────────────────┤
│2   │戊○○  │坐落高雄縣鳥松鄉○○段416 號土地上，│
│    │        │面積36平方公尺之地上建物            │
├──┼────┼──────────────────┤
│3   │乙○○  │坐落高雄縣鳥松鄉○○段414 號土地上，│
│    │        │面積10平方公尺之地上建物            │
├──┼────┼──────────────────┤
│4   │甲○○  │坐落高雄縣鳥松鄉○○段412 、412-1 號│
│    │        │土地上，面積12平方公尺之地上建物    │
├──┼────┼──────────────────┤
│5   │申○○  │坐落高雄縣鳥松鄉○○段410 、410-1 號│
│    │        │土地上，面積48平方公尺之地上建物    │
├──┼────┼──────────────────┤
│6   │丑○○○│坐落高雄縣鳥松鄉○○段409 、409-1 號│
│    │        │土地上，面積48平方公尺之地上建物    │
├──┼────┼──────────────────┤
│7   │壬○○  │坐落高雄縣鳥松鄉○○段408 、408-1 號│
│    │        │土地上，面積48平方公尺之地上建物    │
├──┼────┼──────────────────┤
│8   │子○○  │坐落高雄縣鳥松鄉○○段407 、407-1 號│
│    │        │土地上，面積48平方公尺之地上建物    │
├──┼────┼──────────────────┤
│9   │戌○○  │坐落高雄縣鳥松鄉○○段406 、406-1 號│
│    │        │土地上，面積20平方公尺之地上建物    │
├──┼────┼──────────────────┤
│10  │酉○○  │坐落高雄縣鳥松鄉○○段404 、404-1 號│
│    │        │土地上，面積51平方公尺之地上建物    │
├──┼────┼──────────────────┤
│11  │巳○○  │坐落高雄縣鳥松鄉○○段403 、403-1 號│
│    │        │土地上，面積48平方公尺之地上建物    │
├──┼────┼──────────────────┤
│12  │寅○○  │坐落高雄縣鳥松鄉○○段402 、402-1 號│
│    │        │土地上，面積36平方公尺之地上建物    │
├──┼────┼──────────────────┤
│13  │辰○○  │坐落高雄縣鳥松鄉○○段394 號土地上，│
│    │        │面積36.6平方公尺之地上建物          │
├──┼────┼──────────────────┤
│14  │天○○  │坐落高雄縣鳥松鄉○○段398 、398-1 號│
│    │        │土地上，面積56平方公尺之地上建物    │
├──┼────┼──────────────────┤
│15  │地○○  │坐落高雄縣鳥松鄉○○段405 、405-1 號│
│    │        │土地上，面積6平方公尺之地上建物     │
├──┼────┼──────────────────┤
│16  │丁○○  │坐落高雄縣鳥松鄉○○段413 、413-1 號│
│    │        │土地上，面積48平方公尺之地上建物    │
└──┴────┴──────────────────┘


司法院資訊處製作；財團法人民間司法改革基金會備份。
